臺灣臺北地方法院刑事判決
111年度審交簡上字第16號
上  訴  人  臺灣臺北地方檢察署檢察官
被      告  陳生卯



上列上訴人因被告過失傷害案件，不服本院刑事庭中華民國111
年1月17日111年度審交簡字第14號第一審刑事簡易判決（起訴案
號：110年度調偵字第1571號），提起上訴，本院管轄之第二審
合議庭判決如下：
    主      文
上訴駁回。
    事實及理由
一、本案經本院審理結果，認原審以被告陳生卯罪證明確，判決
    被告係犯刑法第284條前段之過失傷害罪，處拘役50日，如
    易科罰金，以新臺幣1,000元折算1日，其認事、用法均無不
    當，量刑亦認妥適，應予維持。本判決之犯罪事實及證據，
    除補充「被告於本院第二審行準備程序及審理時之自白（見
    本院卷第38、134頁）」外，餘均引用原審判決所記載之事
    實、證據及理由（如附件）。
二、檢察官循告訴人曾偉誠意見之上訴意旨略以：本件被告造成
    告訴人身體與心靈上之重大傷害，迄今難以平復，且犯後未
    取得告訴人之原諒，亦未與告訴人達成和解，原審量處之刑
    顯屬過輕，難謂罪刑相當等語。
三、上訴駁回理由：
　　法官於有罪判決中，究應如何量處罪刑，為實體法賦予審理
    法官裁量之刑罰權事項，法官行使此項裁量權，自得依據個
    案情節，參諸刑法第57條所定各款犯罪情狀之規定，於該法
    定刑度範圍內，基於合義務性之裁量，量處被告罪刑。量刑
    之裁量權，乃憲法所保障法官獨立審判之核心，法院行使此
    項裁量權，亦非得以任意或自由為之，仍應受一般法律原理
    原則之拘束，即仍須符合法律授權之目的、法律秩序之理念
    、國民法律感情及一般合法有效之慣例等規範，尤其應遵守
    比例原則及平等原則之意旨，否則即可能構成裁量濫用之違
    法。次按量刑輕重，屬為裁判之法院得依職權自由裁量之事
    項，苟其量刑已以行為人之責任為基礎，並斟酌刑法第57條
    各款所列情狀，在法定刑度內，酌量科刑，無顯然失當或違
    反公平、比例及罪刑相當原則者，亦無偏執一端，致明顯失
    出失入情形，自不得指為違法。查被告於本院準備程序及審
    理中均已坦承犯行，並有原審判決所引用之證據在卷可憑，
    足認被告確係犯刑法第284條前段之過失傷害罪。原審以被
    告罪證明確，並審酌被告肇事之過失情節、告訴人所受傷勢
    ，並考量被告犯後坦承犯行，於原審審理時雖有意願與告訴
    人和解，惟告訴人及告訴代理人經傳喚多次均未到庭，雙方
    和解未成立之情，及被告自述之智識程度及家庭經濟狀況等
    一切情狀，量處拘役50日，並諭知易科罰金之折算標準，已
    具體說明量刑之理由，故認原審判決核無逾越法定刑度，或
    有濫用自由裁量權限之違法或不當之情事，本院自應予以尊
    重並維持。是檢察官以前詞為由提起上訴，尚非有理由，爰
    予以駁回。
據上論斷，應依刑事訴訟法第455條之1第1項、第3項、第368條
、第373條，判決如主文。　　　　　
本案經檢察官鄭東峯提起公訴，檢察官吳春麗提起上訴，檢察官
吳春麗、李明哲到庭執行職務。
中　　華　　民　　國　　111 　年　　11 　 月　　15　　日
　　　　　　　　　刑事第二十一庭  審判長法　官　程克琳
                                        法　官　王星富
　　　　　　　　　　　　　              法  官  倪霈棻
以上正本證明與原本無異。
不得上訴。
　　　　　　　　　　　　　　　        　書記官　蔡旻璋
中　　華　　民　　國　　111 　年　　11　　月　　15　　日
附件：
臺灣臺北地方法院刑事簡易判決
111年度審交簡字第14號
公  訴  人  臺灣臺北地方檢察署檢察官
被      告  陳生卯



上列被告因過失傷害案件，經檢察官提起公訴（110年度調偵字
第1571號），嗣於本院準備程序中（110年度審交易字第482號）
，被告自白犯罪，本院裁定改以簡易判決處刑，判決如下：
    主  文
陳生卯犯過失傷害罪，處拘役伍拾日，如易科罰金，以新臺幣壹
仟元折算壹日。
    事實及理由
一、本件犯罪事實及證據，除證據部分就起訴書證據清單欄編號
    2部分「證人即告訴人曾偉誠警詢時之證述」，因卷內無此
    證據應予刪除，並增加「被告陳生卯於本院準備程序中之自
    白(見本院卷第44頁)」外，其餘均引用起訴書之記載（如附
    件）。
二、核被告所為，係犯刑法第284條前段之過失傷害罪。又被告
    於肇事後，在有偵查犯罪職權之公務員發覺為犯嫌前，即主
    動向至現場處理車禍事宜之警員承認其為肇事者，係對於未
    發覺之犯罪，表示願接受裁判之意，有臺北市政府警察局道
    路交通事故肇事人自首情形紀錄表附卷可憑（見臺北地檢署
    110年度他字第1242號卷【下稱他字卷】第55頁），應認已
    符合自首之要件，爰依刑法第62條前段之規定，減輕其刑。
三、審酌被告肇事之過失情節、告訴人所受傷勢，並考量被告犯
    後坦承犯行，於本院審理時雖有意願與告訴人和解，惟告訴
    人及告訴代理人經本院傳喚多次均未到庭，雙方和解未成立
    之情，及被告自述之智識程度及家庭經濟狀況(見他字卷第2
    7頁)等一切情狀，量處如主文所示之刑，並諭知易科罰金之
    折算標準。
四、據上論斷，依刑事訴訟法第449條第2項、第3項、第454條第
    2項，刑法第284條前段、第41條第1項前段、第62條，刑法
　　施行法第1條之1第1項，逕以簡易判決處刑如主文。
五、如不服本判決，應自收受送達之翌日起20日內向本院提出上
    訴狀，上訴於本院第二審合議庭（應敘述具體理由並附繕本
    ）。
本案經檢察官鄭東峯提起公訴，經檢察官吳春麗到庭執行職務。
中　　華　　民　　國　　111 　年　　1 　　月　　17　　日
  　　　　　　　　刑事第二十二庭法　官　廖棣儀
上正本證明與原本無異。 
如不服本判決應於收受送達後20日內向本院提出上訴書狀，並應
敘述具體理由；其未敘述上訴理由者，應於上訴期間屆滿後20日
內向本院補提理由書（均須按他造當事人之人數附繕本）「切勿
逕送上級法院」。告訴人或被害人如對於本判決不服者，應具備
理由請求檢察官上訴，其上訴期間之計算係以檢察官收受判決正
本之日期為準。 因疫情而遲誤不變期間，得向法院聲請回復原
狀。
                                書記官  林志忠 
中　　華　　民　　國　　111 　年　　1 　　月　　17　　日
附錄法條
中華民國刑法第284條
因過失傷害人者，處1年以下有期徒刑、拘役或10萬元以下罰金
；致重傷者，處3年以下有期徒刑、拘役或30萬元以下罰金。
附件
臺灣臺北地方檢察署檢察官起訴書
                                   110年度調偵字第1571號
　　被　　　告　陳生卯　○　00歲（民國00年0月0日生）
　　　　　　　　　　　　住○○市○○區○○街000巷0號0樓
　　　　　　　　　　　　居○○市○○區○○路000巷00號0樓
　　　　　　　　　　　　國民身分證統一編號：Z000000000號
上列被告因過失傷害案件，已經偵查終結，認應該提起公訴，茲
將犯罪事實及證據並所犯法條分敘如下：
　　　　犯罪事實
一、陳生卯於民國109年6月28日晚間9時許，駕駛車牌號碼0000-
    00號自小客車，沿臺北市中山區遼寧街由北往南方向行駛，
    行經遼寧街與與安街口欲左轉至興安街時，本應注意行駛汽
    車，轉彎車應讓直行車先行，而依當時情形並無不能注意之
    情事，竟疏未注意，貿然左轉，適有曾偉誠騎乘車牌號碼00
    0-0000號普通重型機車，沿遼寧街由南向北方向直行至此，
    陳生卯見狀當即閃避不及而發生碰撞，致曾偉誠人車倒地，
    並受有左小腿閉鎖性骨折、左踝部挫傷及雙下肢擦傷等傷害
    。
二、案經曾偉誠訴由臺北市政府警察局中山分局報告偵辦。
　　　　證據並所犯法條
一、證據清單及待證事實
編號 證據名稱 待證事實 1 被告陳生卯於警詢時及偵查中之供述 被告陳生卯坦承未注意車前狀況而發生車禍之事實。 2 證人即告訴人曾偉誠於警詢時之證述 本件車禍發生過程。 3 臺北市政府警察局交通警察大隊道路交通事故初步分析研判表、道路交通事故現場圖、補充資料表、談話紀錄表、道路交通事故調查報告表㈠㈡、自首情形紀錄表、路口監視器光碟、路口監視器畫面翻照片及現場照片 本件車禍發生過程。 4 長庚醫療財團法人台北長庚紀念醫院診斷證明書 告訴人因本件車禍而受有傷害之事實。 
二、核被告所為，係犯刑法第284條前段之過失傷害罪嫌。
三、依刑事訴訟法第251條第1項提起公訴。
　  此　  致
臺灣臺北地方法院
中　　華　　民　　國　 110　　年　　9 　　月　　11　　日
                          　　檢　察　官  鄭  東  峯
本件正本證明與原本無異